{"present": {"1 Singular": {"Affirmative": "madhmaim", "Question": "an madhmaim?", "Negative": "n\u00ed mhadhmaim"}, "2 Singular": {"Affirmative": "madhmann t\u00fa", "Question": "an madhmann t\u00fa?", "Negative": "n\u00ed mhadhmann t\u00fa"}, "3 Singular": {"Male": {"Affirmative": "madhmann s\u00e9", "Question": "an madhmann s\u00e9?", "Negative": "n\u00ed mhadhmann s\u00e9"}, "Female": {"Affirmative": "madhmann s\u00ed", "Question": "an madhmann s\u00ed?", "Negative": "n\u00ed mhadhmann s\u00ed"}}, "1 Plural": {"Compressed": {"Affirmative": "madhmaimid", "Question": "an madhmaimid?", "Negative": "n\u00ed mhadhmaimid"}, "Extended": {"Affirmative": "madhmann muid", "Question": "an madhmann muid?", "Negative": "n\u00ed mhadhmann muid"}}, "2 Plural": {"Affirmative": "madhmann sibh", "Question": "an madhmann sibh?", "Negative": "n\u00ed mhadhmann sibh"}, "3 Plural": {"Affirmative": "madhmann siad", "Question": "an madhmann siad?", "Negative": "n\u00ed mhadhmann siad"}, "Passive": {"Affirmative": "madhmtar", "Question": "an madhmtar?", "Negative": "n\u00ed mhadhmtar"}}, "future": {"1 Singular": {"Affirmative": "madhmfaidh m\u00e9", "Question": "an madhmfaidh m\u00e9?", "Negative": "n\u00ed mhadhmfaidh m\u00e9"}, "2 Singular": {"Affirmative": "madhmfaidh t\u00fa", "Question": "an madhmfaidh t\u00fa?", "Negative": "n\u00ed mhadhmfaidh t\u00fa"}, "3 Singular": {"Male": {"Affirmative": "madhmfaidh s\u00e9", "Question": "an madhmfaidh s\u00e9?", "Negative": "n\u00ed mhadhmfaidh s\u00e9"}, "Female": {"Affirmative": "madhmfaidh s\u00ed", "Question": "an madhmfaidh s\u00ed?", "Negative": "n\u00ed mhadhmfaidh s\u00ed"}}, "1 Plural": {"Compressed": {"Affirmative": "madhmfaimid", "Question": "an madhmfaimid?", "Negative": "n\u00ed mhadhmfaimid"}, "Extended": {"Affirmative": "madhmfaidh muid", "Question": "an madhmfaidh muid?", "Negative": "n\u00ed mhadhmfaidh muid"}}, "2 Plural": {"Affirmative": "madhmfaidh sibh", "Question": "an madhmfaidh sibh?", "Negative": "n\u00ed mhadhmfaidh sibh"}, "3 Plural": {"Affirmative": "madhmfaidh siad", "Question": "an madhmfaidh siad?", "Negative": "n\u00ed mhadhmfaidh siad"}, "Passive": {"Affirmative": "madhmfar", "Question": "an madhmfar?", "Negative": "n\u00ed mhadhmfar"}}, "past": {"1 Singular": {"Affirmative": "mhaidhm m\u00e9", "Question": "ar mhaidhm m\u00e9?", "Negative": "n\u00edor mhaidhm m\u00e9"}, "2 Singular": {"Affirmative": "mhaidhm t\u00fa", "Question": "ar mhaidhm t\u00fa?", "Negative": "n\u00edor mhaidhm t\u00fa"}, "3 Singular": {"Male": {"Affirmative": "mhaidhm s\u00e9", "Question": "ar mhaidhm s\u00e9?", "Negative": "n\u00edor mhaidhm s\u00e9"}, "Female": {"Affirmative": "mhaidhm s\u00ed", "Question": "ar mhaidhm s\u00ed?", "Negative": "n\u00edor mhaidhm s\u00ed"}}, "1 Plural": {"Compressed": {"Affirmative": "mhadhmamar", "Question": "ar mhadhmamar?", "Negative": "n\u00edor mhadhmamar"}, "Extended": {"Affirmative": "mhaidhm muid", "Question": "ar mhaidhm muid?", "Negative": "n\u00edor mhaidhm muid"}}, "2 Plural": {"Affirmative": "mhaidhm sibh", "Question": "ar mhaidhm sibh?", "Negative": "n\u00edor mhaidhm sibh"}, "3 Plural": {"Compressed": {"Affirmative": "mhaidhm siad", "Question": "ar mhaidhm siad?", "Negative": "n\u00edor mhaidhm siad"}, "Extended": {"Affirmative": "mhadhmadar", "Question": "ar mhadhmadar?", "Negative": "n\u00edor mhadhmadar"}}, "Passive": {"Affirmative": "madhmadh", "Question": "ar madhmadh?", "Negative": "n\u00edor madhmadh"}}, "condi": {"1 Singular": {"Affirmative": "mhadhmfainn", "Question": "an madhmfainn?", "Negative": "n\u00ed mhadhmfainn"}, "2 Singular": {"Affirmative": "mhadhmf\u00e1", "Question": "an madhmf\u00e1?", "Negative": "n\u00ed mhadhmf\u00e1"}, "3 Singular": {"Male": {"Affirmative": "mhadhmfadh s\u00e9", "Question": "an madhmfadh s\u00e9?", "Negative": "n\u00ed mhadhmfadh s\u00e9"}, "Female": {"Affirmative": "mhadhmfadh s\u00ed", "Question": "an madhmfadh s\u00ed?", "Negative": "n\u00ed mhadhmfadh s\u00ed"}}, "1 Plural": {"Compressed": {"Affirmative": "mhadhmfaimis", "Question": "an madhmfaimis?", "Negative": "n\u00ed mhadhmfaimis"}, "Extended": {"Affirmative": "mhadhmfadh muid", "Question": "an madhmfadh muid?", "Negative": "n\u00ed mhadhmfadh muid"}}, "2 Plural": {"Affirmative": "mhadhmfadh sibh", "Question": "an madhmfadh sibh?", "Negative": "n\u00ed mhadhmfadh sibh"}, "3 Plural": {"Compressed": {"Affirmative": "mhadhmfaid\u00eds", "Question": "an madhmfaid\u00eds?", "Negative": "n\u00ed mhadhmfaid\u00eds"}, "Extended": {"Affirmative": "mhadhmfadh siad", "Question": "an madhmfadh siad?", "Negative": "n\u00ed mhadhmfadh siad"}}, "Passive": {"Affirmative": "mhadhmfa\u00ed", "Question": "an madhmfa\u00ed?", "Negative": "n\u00ed mhadhmfa\u00ed"}}, "imper": {"1 Singular": {"Affirmative": "madhmaim!", "Negative": "n\u00e1 madhmaim!"}, "2 Singular": {"Affirmative": "maidhm!", "Negative": "n\u00e1 maidhm!"}, "3 Singular": {"Male": {"Affirmative": "madhmadh s\u00e9!", "Negative": "n\u00e1 madhmadh s\u00e9!"}, "Female": {"Affirmative": "madhmadh s\u00ed!", "Negative": "n\u00e1 madhmadh s\u00ed!"}}, "1 Plural": {"Compressed": {"Affirmative": "madhmaimis!", "Negative": "n\u00e1 madhmaimis!"}, "Extended": {"Affirmative": "madhmadh muid!", "Negative": "n\u00e1 madhmadh muid!"}}, "2 Plural": {"Affirmative": "madhmaig\u00ed!", "Negative": "n\u00e1 madhmaig\u00ed!"}, "3 Plural": {"Compressed": {"Affirmative": "madhmaid\u00eds!", "Negative": "n\u00e1 madhmaid\u00eds!"}, "Extended": {"Affirmative": "madhmadh siad!", "Negative": "n\u00e1 madhmadh siad!"}}, "Passive": {"Affirmative": "madhmtar!", "Negative": "n\u00e1 madhmtar!"}}, "pastConti": {"1 Singular": {"Affirmative": "mhadhmainn", "Question": "an madhmainn?", "Negative": "n\u00ed mhadhmainn"}, "2 Singular": {"Affirmative": "mhadhmt\u00e1", "Question": "an madhmt\u00e1?", "Negative": "n\u00ed mhadhmt\u00e1"}, "3 Singular": {"Male": {"Affirmative": "mhadhmadh s\u00e9", "Question": "an madhmadh s\u00e9?", "Negative": "n\u00ed mhadhmadh s\u00e9"}, "Female": {"Affirmative": "mhadhmadh s\u00ed", "Question": "an madhmadh s\u00ed?", "Negative": "n\u00ed mhadhmadh s\u00ed"}}, "1 Plural": {"Compressed": {"Affirmative": "mhadhmaimis", "Question": "an madhmaimis?", "Negative": "n\u00ed mhadhmaimis"}, "Extended": {"Affirmative": "mhadhmadh muid", "Question": "an madhmadh muid?", "Negative": "n\u00ed mhadhmadh muid"}}, "2 Plural": {"Affirmative": "mhadhmadh sibh", "Question": "an madhmadh sibh?", "Negative": "n\u00ed mhadhmadh sibh"}, "3 Plural": {"Compressed": {"Affirmative": "mhadhmaid\u00eds", "Question": "an madhmaid\u00eds?", "Negative": "n\u00ed mhadhmaid\u00eds"}, "Extended": {"Affirmative": "mhadhmadh siad", "Question": "an madhmadh siad?", "Negative": "n\u00ed mhadhmadh siad"}}, "Passive": {"Affirmative": "mhadhmta\u00ed", "Question": "an madhmta\u00ed?", "Negative": "n\u00ed mhadhmta\u00ed"}}, "subj": {"1 Singular": {"Affirmative": "go madhma m\u00e9", "Negative": "n\u00e1r mhadhma m\u00e9"}, "2 Singular": {"Affirmative": "go madhma t\u00fa", "Negative": "n\u00e1r mhadhma t\u00fa"}, "3 Singular": {"Male": {"Affirmative": "go madhma s\u00e9", "Negative": "n\u00e1r mhadhma s\u00e9"}, "Female": {"Affirmative": "go madhma s\u00ed", "Negative": "n\u00e1r mhadhma s\u00ed"}}, "1 Plural": {"Compressed": {"Affirmative": "go madhmaimid", "Negative": "n\u00e1r mhadhmaimid"}, "Extended": {"Affirmative": "go madhma muid", "Negative": "n\u00e1r mhadhma muid"}}, "2 Plural": {"Affirmative": "go madhma sibh", "Negative": "n\u00e1r mhadhma sibh"}, "3 Plural": {"Affirmative": "go madhma siad", "Negative": "n\u00e1r mhadhma siad"}, "Passive": {"Affirmative": "go madhmtar", "Negative": "n\u00e1r mhadhmtar"}}, "verbal noun": "madhmadh", "verbal adjective": "madhmtha"}